臺灣高等法院刑事判決　　　　　　　　　　　　　　九十三年度上易字第六八九號
　　上　訴　人　臺灣板橋地方法院檢察署檢察官
　　被　　　告　寅○○
　　被　　　告　丑○○
右上訴人因傷害等案件，不服臺灣板橋地方法院九十二年度交易字第三八０號，中華
民國九十三年一月六日第一審判決（起訴案號：臺灣板橋地方法院檢察署九十二年度
偵字第六六二七號），提起上訴，本院判決如左：
    主  文
上訴駁回。
    理  由
壹、起訴事實：
    公訴意旨略以：被告丑○○於右揭時、地駕駛前揭車輛，因行經行人穿越道前，
    未禮讓行人壬○○先行，即強行左轉，致撞擊告訴人壬○○倒地受傷，被告丑○○於民國九十一年十二月二十八日十四時十三分許，駕駛車牌號碼ＤＧ─四五四
    一號丙○○○，沿臺北縣板橋市往土城市○○○○○路上，嗣行經與金城路交岔
    路口左轉時，理應注意汽車行近行人穿越道前，應減速慢行，遇有行人穿越時，
    無論有無交通警察指揮或號誌指示，均應暫停讓行人先行通過，而依當時情形，
    又無不能注意之情事，竟疏於注意，於通過上開交岔路口之行人穿越道時，未禮
    讓行人壬○○，即強行左轉，致撞擊壬○○倒地，受有頭部外傷、疑右肩胛骨骨
    折、左前額挫傷，右肩、左髖、左手挫之傷害（丑○○因業務上之過失傷害人部
    分，業經臺灣板橋地方法院判處有期徒刑伍月確定），適為壬○○之助理癸○○
    搭運他人車輛經過而目擊，即下車打電話請救護車送壬○○前往亞東紀念醫院救
    治，丑○○一時心急即打電話通知其兄長寅○○至現場，丑○○、寅○○商議後
    ，認癸○○多管閒事，即謀議由丑○○偽稱要搭載癸○○前往醫院探視，詎丑○○即一手開車，另以右手攻擊在右前坐之癸○○，嗣丑○○將車輛開至土城立德
    路二號前停車後，寅○○即將癸○○痛毆，並於癸○○大聲向路人求救時，誆稱
    癸○○製造假車禍，使路人不敢搭救，致癸○○受有頭部外傷合併腦震盪，胸部
    、腹部、頸部、雙膝、左小腿挫傷，雙膝、左小腿擦傷、雙眼角膜糜爛之傷害。
    適為告訴人壬○○之助理即告訴人癸○○搭運他人車輛經過而目擊，即下車打電
    話請救護車送壬○○前往亞東紀念醫院救治，被告丑○○一時心急即打電話通知
    其兄長即被告寅○○至現場，被告丑○○、寅○○商議後，認癸○○多管閒事，
    即謀議由被告丑○○偽稱要搭載癸○○前往醫院探視，詎被告丑○○即一手開車
    ，另以右手攻擊在右前坐之癸○○，嗣被告丑○○將車輛開至土城市○○路二號
    前停車後，寅○○即將癸○○痛毆，並於癸○○大聲向路人求救時，誆稱癸○○
    製造假車禍，使路人不敢搭救，致癸○○受有頭部外傷合併腦震盪，胸部、腹部
    、頸部、雙膝、左小腿挫傷，雙膝、左小腿擦傷、雙眼角膜糜爛之傷害，因認被
    告均涉犯刑法第二百七十七條第一項傷害罪嫌等語。
貳、法律規定及判決先例：
    按犯罪事實應依證據認定之，無證據不得認定犯罪事實，刑事訴訟法第一百五十
    四條第二項定有明文。次按認定犯罪事實，須依證據，而所謂證據，係指合法之
    積極證據就犯罪事實能為具體之證明者而言；又認定不利於被告之事實，須依積
    極證據，苟積極證據不足為不利於被告事實之認定時，即應為有利於被告之認定
    ，更不必有何有利之證據，最高法院三十年上字第八一六號著有判例。又所謂「
    積極證據足以為不利被告事實之認定」，係指據為訴訟上證明之全盤證據資料，
    在客觀上已達於通常一般之人均不致於有所懷疑，而得確信被告確曾犯罪之程度
    ，若未達到此一程度，而有合理懷疑之存在時，即無從為有罪之確信，此觀同院
    七十六年度台上字第四八九六號判例意旨自明。又告訴人之指述，無非係以使被
    告受刑事追訴處罰為目的，有時難免故予誇大，自不得僅以告訴人之指述為唯一
    論據，仍應調查其他必要之證據，以查明是否與事實相符。
參、起訴論據及被告之供述暨辯解：
    公訴人認被告均涉犯刑法第二百七十七條第一項傷害罪嫌，無非係以告訴人癸○○之指訴及亞東紀念醫院診斷證明書資為論據。然被告二人自警詢迄本院審理中
    均堅決否認有何傷害告訴人癸○○之犯行，被告丑○○辯稱：告訴人壬○○上救
    護車後，伊問警察要如何處理，警察說伊可以去醫院還是回去等消息，伊想伊還
    是去醫院，上車後，癸○○敲伊的車窗，說要去看壬○○，於搭載癸○○共同前
    往亞東醫院探視車禍被害人壬○○途中，行至立清路時，告訴人癸○○要伊拿三
    十萬出來和解，伊說沒錢，癸○○說伊開貨車，應該有五、六個貨主、要伊找貨
    車主出來處理，癸○○朝伊客座的抽屜拿出一張名片，又乘伊不注意時，從伊的
    小背包搶走一個名片夾，適伊哥哥寅○○打電話來，知悉後要伊報警，剛好車子
    開到清水派出所旁，伊要癸○○自己坐車去，伊拿出電話報警，說遭到恐嚇勒索
    ，報警不到二分鐘，警察就來了，癸○○下車說她被打，後來伊哥哥也到現場，
    癸○○一直說伊打她，還要求救護車載她到醫院，伊完全沒有打癸○○，且伊車
    子是手排車，車廂空間狹小，如何打人等語；被告寅○○則辯以：案發當天，伊
    前往亞東醫院路上打電話給其弟丑○○，他說車上有人跟他要三十萬元，伊要他
    趕快報警，後來伊問他人在那裡，他說在消防隊那裡，伊到現場時，警察都已經
    到了，癸○○坐在電線桿底下，癸○○要警察逮捕伊兄弟，警察問他用何理由逮
    捕，癸○○說伊二人是現行犯，警察要癸○○沒事的話趕快起來，不要無理取鬧
    ，這件事從頭到尾伊都不清楚，且台北縣土城市○○路二號是臺灣台北看守所，
    那個地方是不可能可以停車，伊不可能將車停在該處打人，另如在消防隊那裡打
    癸○○，警察也不可能不阻止等語。
肆、本院之判斷：
一、程序部分：
（一）上訴範圍：
      按「上訴得對於判決之一部為之，未聲明為一部者，視為全部上訴。對於判決
      之一部上訴者，其有關係之部分，視為亦已上訴。」刑事訴訟法第三百四十八
      條定有明文，本件檢察官暨被告均表明，僅就傷害癸○○部分不服提起上訴（
      見本院卷第七三頁），而已上訴部分與未經上訴部分（即丑○○業務過失傷害
      壬○○部分）並無裁判上一罪之「一部與全部關係」，是本院審理範圍僅限於
      被告丑○○、寅○○傷害癸○○犯行部分，宜先敘明。
（二）證據能力方面：
      辯護人於原審曾為被告辯稱：被告二人於九十二年四月十日至地檢署應訊時，
      被告丑○○辯稱癸○○有搶奪伊隨身包包，有詐財嫌疑等情，不被承辦檢察官
      認同，諭令當場逮捕，隨及被法警扣上手銬，被告等均無前科且係第一次上法
      院，車禍案件傳喚被告到庭，竟遭強制處分（被告以為被收押），心情緊張，
      一時不知所措，被告於筆錄簽名時，手上係扣著手銬，法警叫被告簽名即可，
      被告並未閱讀筆錄內容即簽名，而該筆錄內容與事實不符，並違反刑事訴訟法
      第四十一條之規定，應無證據能力等語。公訴人則以：被告雖辯稱未看清楚筆
      錄就簽名，但本件偵訊時並沒有違反供述之任意性，是偵訊筆錄均有證據能力
      等語。縱辯護人所辯，被告未經詳閱筆錄即行簽名之情屬實，亦未能遽認其於
      該次偵查之供述即係非出於任意性，次卷查被告蔣孝建於該次偵查中係供稱，
      伊不知怎麼撞上人的，伊沒有打癸○○，是癸○○要搶奪伊的隨身包包，想詐
      財勒索等語，被告寅○○則供稱，根本沒有打癸○○，伊不知為何會被告，伊
      從頭至尾不知道發生什麼事情等語（見偵查卷第四十九至五十頁反面），二人
      均矢口否認有何傷害犯行，並未為任何不利於己之陳述，實不知辯護人所指承
      辦之檢察官以何強暴、脅迫、利誘、詐欺、疲勞訊問（依偵訊筆錄所示，係九
      十二年四月十日上午十時起，訊問時間僅約二十五分許）、違法羈押或其他不
      正之方法而取得被告之犯罪自白？或有何與事實不符之處？再依卷附之臺灣板
      橋地方法院檢察署該次偵訊當日點名單上檢察官之批示，暨二份逮捕通知書所
      記載：逮捕時間均為當日十時二十五分許，亦即偵訊完畢後始當庭諭知逮捕被
      告，嗣諭復諭令以新台幣一萬元交保，此據辯護人上開所稱：被告丑○○之辯
      稱，不被承辦檢察官認同，諭令當場逮捕等語，亦顯見之，且被告二人於本院
      審理時復明確表示，對於本案卷內各項證據之證據能力「無意見」（見本院九
      十三年九月三日審判程序筆錄），是其於偵訊時之供述均有證據能力，併此指
      明。
二、實體部分：
（一）告訴人癸○○之指訴前後不合：
      經查：告訴人癸○○一再指稱，被告丑○○因肇事使壬○○受傷，怪其多管閒
      事，致遭警扣留行照、駕照，乃思報復，向其佯稱欲前往醫院探視壬○○不識
      路，誘騙其上車，行駛途中丑○○即一手開車，另以右手攻擊其頭部，嗣被告
      之兄寅○○開車趕至，將其自車上拖出，共同聯手毆打，致其受有如診斷證明
      書所載之傷害等語。惟細繹告訴人指訴內容，前後諸多不一，容堪質疑：(1)告
      訴人於原審中先則指稱：被告寅○○將伊自車內拉出，與被告丑○○共同毆打
      伊，伊趕快『跑到消防隊前』（如附圖所示，即位於臺北縣土城市○○路與學
      府路口之臺北縣政府消防局第二大隊清水分隊，以下均簡稱消防隊），嗣又改
      稱遭被告寅○○拖行約五十公尺，『拖至快到消防隊門口』（見原審卷第五十
      三、一三九頁），於本院九十三年八月六日審訊時又稱：到消防隊那裡，才拖
      我下車打傷我的云云（見本院卷第一三七頁），前後指述情節顯屬不一。(2)又
      依告訴人於警詢、偵查及原審中之指訴，被告丑○○係行駛至立清街將左轉進
      入立德路，在車上一手開車，另以右手攻擊其頭部，至『立德路二號（即臺灣
      土城看守所前）』，被告寅○○開車抵達，堵在丑○○車前，將伊自丑○○所
      駕駛之小貨車上拉出，二人共同在士林看守所圍牆邊出手毆打伊，伊趕緊跑到
      （嗣則改稱被拖到）消防隊前（見偵查卷第十五、五九頁反面、原審卷一三七
      、一三八頁）。惟此部份指訴內容，顯與消防隊員子○○於原審及警員乙○○
      於本院審理時證述：被告寅○○車輛係停在消防隊前等情有違（見原審卷第一
      二六頁、本院卷第一三四、二五八頁）；嗣告訴人癸○○於本院九十三年八月
      二十日審訊時竟改稱：被告丑○○於車上打伊，並把車子開往立清街的方向，
      然後『車子到消防隊那裡』，被告丑○○就停車，被告寅○○也開車從後面下
      來過來一起打我：：：」等語（見本院卷第一六四頁）。被告丑○○、寅○○
      兩輛車所停之位置，究係停在立德路二號前（即臺灣士林看守所前），抑或停
      於消防隊前，被告前後竟有不同說法。(3)衡情被告二人果意圖報復而共謀毆打
      告訴人，自無故意將車輛開至消防隊前為之，復撥打電話報警（另詳述於後）
      之理，又被告二人車輛如確係停放於消防隊前，則告訴人前開指稱跑到或遭拖
      行五十公尺，拖至快到消防隊門口云云，真實性即值懷疑。就此，告訴人於本
      院九十三年十月十四日審訊時，說法仍一再變更，而陳稱：「被告寅○○開冷
      凍車從後面跟上來，並睹到被告丑○○車前，就是車子從土城看守所出來的轉
      角口，然後到士林看守所圍牆那裡，被告寅○○就把我拖下車，那個地方距離
      消防隊十公尺左右，我在車上被寅○○拖下車，被告寅○○就在立德路口開始
      打我：：：（隨即改稱）被告寅○○拖我到立德路的巷口並打我，有拖行五十
      幾公尺遠，被告丑○○並打我的背後，最後被他們二人把我推倒在地，我就是
      倒在消防隊車口的電線桿，我被打完之後，就在消防隊立德路口的現場喊救命
      」（見本院卷第二五一頁），尤見告訴人之指訴瑕疵互見。(4)另告訴人癸○○
      於警詢時陳稱：人的頭部最脆弱，兩個年輕人毆打的頭部，致我於死地，應從
      重量刑云云（見偵查卷第十六頁），惟參照驗傷單上所載傷勢情節，告訴人之
      指訴顯屬誇大，而欲入被告等於重罪，亦容質疑。且據告訴人之證述：「他（
      寅○○）下來，就打開發財車門，就先打我的頭，打完之後，還抓我的大衣，
      將釦子全部扭掉：：：因為是冬天，我的衣服釦子都沒有」等情節（見原審卷
      第一三八頁），亦與警員庚○○、證人辛○○、戊○○於本院中證述：告訴人
      衣服沒有遭拉扯的跡象（見本院卷第一六０至一六二頁）等情不符，難予遽信
      。綜上，顯見告訴人之指訴具有重大瑕疵。
（二）被告丑○○與寅○○有無於臺北縣政府消防局第二大隊清水分隊前共同歐打告
      訴人癸○○成傷部分：
  １、被告寅○○迭次辯以：伊前往亞東醫院途中，打電話給丑○○，丑○○說車上
      有人跟他要三十萬元，伊要他趕快報警，後來伊問他人在那裡，他說在消防隊
      那裡，伊到現場時，癸○○坐在電線桿底下，現場已有警員在場，伊不可能毆
      打告訴人癸○○等語。核與警員乙○○於本院準備程序中證述：伊與庚○○當
      時是線上巡邏，接獲無線電通報後一起到現場處理，當時癸○○衣著整齊並沒
      有外傷，被告丑○○與癸○○是面對面在講話，被告丑○○的發財廂型車是停
      在電線桿旁邊，癸○○也是站在電線桿旁邊，『伊與庚○○是比被告寅○○先
      到現場』，伊一到現場，就處理被告丑○○與癸○○之間的問題，事後被告寅
      ○○才到場等語（見本院卷第二五八頁）；證人即消防隊員子○○亦於本院中
      證述：伊當時在清水消防分隊值班，被告寅○○的車子就停在我們消防隊門口
      ，有聽到有人喊救命，然後伊就出去看，約五公尺處，就看到告訴人癸○○坐
      在地上，告訴人癸○○說他們有車禍糾紛，『警察也已經在場』，而被告寅○○的車子剛停到我的面前：：：」、「（問：你看到寅○○的車子停在消防隊
      前，是何時的事情？）我是先聽到有人喊救命，準備要出來看，然後就看到被
      告寅○○開的車子剛停在消防隊前：：：」等語（見本院卷第一三四、一三五
      頁）相互一致，被告寅○○既於警員到場處理後始到現場，而到場處理之警員
      均未見被告寅○○、丑○○有傷害告訴人癸○○成傷之行為，告訴人癸○○指
      訴被告寅○○、丑○○傷害，顯然無據。
  ２、又依被告二人於原審所提出之寅○○0000000000號、丑○○0000000000號丁○○○通聯紀錄所示，寅○○確實曾於案發當日十四時三十分零三秒及四十九秒
      兩次與丑○○通聯，隨後丑○○即於同時三十二分十一秒撥打一一０報警，有
      上開丁○○○通聯紀錄，暨臺北縣政府警察局北警勤字第０九二００八一五四
      一號函所附勤務指揮中心受理電話報案分析表在卷可稽（見原審卷第二八、四
      六、三０頁）（按上開勤務指揮中心受理電話報案紀錄，所載報警時間係十四
      時三十一分，與被告丑○○丁○○○通聯紀錄所載報警時間十四時三十二分十
      一秒，略有誤差，惟仍在合理範圍內，亦可見勤務中心之機械紀錄系統時間較
      被告丁○○○業者之機械紀錄系統時間稍快）。足徵被告寅○○上前辯稱，堪
      信屬實，且係於警員到達現場後方抵達，告訴人於本院中證稱：「在第二現場
      （指消防隊前）係被告寅○○先到場，然後被告丑○○才到場的」（見本院卷
      第一九四頁）亦與上開證人所證述被告二人到場順序相反，從而，告訴人癸○○指訴其在立德路二號前（士林看守所前）遭被告寅○○自車上拖下，被告二
      人再共同毆打後，自行跑到消防隊或遭被告二人拖行至消防隊，皆與事實不符
      ，自不足採信。
  ３、至告訴人癸○○於本院中指稱：車禍是在青雲路與金城路口發生，警察有在現
      場處理並製作筆錄，於當日下午十四時三十九分始處理完畢，有偵查卷所附「
      道路交通事故調查報告表」現場簡圖所載91年12月28日14時39分為憑（見偵卷
      第四二頁），之後伊遭被告二人毆打後，有打一一０報警，因警察沒來，所以
      伊有打三次以上報警電話，是在十四時五十分到十五時之間云云（見告訴狀、
      本院卷第二五一頁）。此不惟與卷附臺北縣政府警察局九十二年十一月七日北
      警勤指字第０九二０一一九七五一號函附勤務中心受理報案紀錄，暨九十二年
      八月十三日北警勤指字第０九二００八一五四一號函所附受理電話報案分析表
      （見原審卷第九十二、九四、二十九、三十頁）所示，告訴人癸○○案發當日
      下午僅撥打報案兩次，第一次時間為十四時三十一分，記載之案發地點為『青
      雲路、學府路口（即消防隊位置）』，第二次為十四時三十六分等卷證紀錄相
      違，（按：顯見告訴人癸○○於十四時三十一分報案時，已位於消防隊處，洵
      非其所稱之仍在青雲路與金城路口車禍現場），且查：本件被告丑○○與壬○○間之車禍事故，最先係民眾蔡昕芮於十四時十一分撥打電話報警，經勤務中
      心通報，警員於十四時十三分抵達現場，隨即於十四時十六分回報勤務中心，
      有臺北縣政府警察局九十二年十一月七日北警勤指字第０九二０一一九七五一
      號函附勤務中心受理報案紀錄在卷可稽（見原審卷第九十二、九三頁），亦與
      上開現場簡圖所載91年12月28日14時13分相互吻合。再勾稽警員抵達現場後隨
      即將傷者壬○○送醫延治，暨被告丑○○於原審中所供：「後來警察來了，我
      問警察要如何處理，警察說我可以去醫院還是回去等消息，我想說我還是去醫
      院，我上車後，癸○○敲我車窗說要去看壬○○：：：」等情（見原審卷第五
      ０頁），顯見上開現場簡圖所載91年12月28日14時13分及91年12月28日14時39
      分二筆時間，係警員到達現場暨處理完畢後離去之時間紀錄，期間被告丑○○
      與告訴人癸○○業已先行離開現場，前往亞東醫院探視壬○○，嗣於青雲路、
      學府路交叉口之消防隊前復發生傷害糾紛，而再次報警前來處理乙情，洵可認
      定，告訴人上開指訴自無可採。
  ４、又據被告寅○○通聯紀錄所示，其於案發當日十四時十三分四十八秒、十八分
      四十六秒、三十分三秒、三十分四十九秒，均曾與丑○○相互通聯，而依前所
      述，告訴人癸○○係十四時三十一分，在青雲路、學府路以丁○○○報案，距
      被告寅○○撥打前述最後一通電話十四時三十分四十九秒，時間上僅差十一秒
      ，可見其顯未與被告丑○○碰面，否則何需接續以丁○○○聯絡，更不可能一
      邊撥打丁○○○一邊追打告訴人癸○○，或一邊撥打電話一邊拖行告訴人癸○○，或僅用十一秒時間自立德路二號前追打告訴人癸○○至消防隊前或拖行告
      訴人癸○○約五十公尺，益證告訴人所為之指訴與事實不符，不足採信。
（三）前往醫院途中，告訴人有無與丑○○在車上談及車禍賠償事宜？暨被告丑○○
      有無於搭載告訴人前往亞東醫院駛至立清街左轉進入立德路毆打告訴人癸○○
      頭部成傷部分：
  １、按被告丑○○自警詢迄本院審理時迭次供稱：於開車前往亞東醫院途中，告訴
      人癸○○要伊拿出三十萬元出來和解，不然要告伊像蘇建和一樣，坐不完牢，
      伊說沒這麼多錢，癸○○則說要找貨主（即被告之僱用人）出面處理，隨即打
      開車內置物箱及其身上背的小背包取走名片，適其兄寅○○打電話給他，獲知
      後要他趕快報警等語（見偵查卷第五頁反面、第五十頁；原審卷第五十頁；本
      院卷第七五頁），雖告訴人癸○○矢口否認，而稱係被告寅○○、丑○○為避
      免路人對告訴人施予援手，而向路人誆稱之詞云云（見本院卷第二五三頁）。
      惟參以被告寅○○於原審稱：伊打電話給丑○○，丑○○說車上有人跟他要三
      十萬元，伊要他趕快報警，後來我問他人在哪裡，他說他在消防隊那裡，我到
      現場時，癸○○坐在電線桿底下，現場已有警員在場等語（見原審卷第八十四
      頁）；核與卷附被告二人案發當日之丁○○○通聯紀錄暨勤務中心受理報案紀
      錄時間相符（按：寅○○於案發當日十四時三十分零三秒撥打電話給丑○○，
      因通話中斷訊，乃於同時分四十九秒再次撥打，通聯後丑○○隨即於三十二分
      十一秒撥打一一０報警，業已詳述如前），亦與警員甲○○於原審、警員乙○○於本院證陳，渠等前往處理時，丑○○有說癸○○要求拿三十萬元和解（見
      原審卷第一二四頁、本院卷第二五八頁）等語一致；茍告訴人癸○○未與被告
      丑○○於車上「談及賠償金額」乙事，被告等不會有「勒索」之類言語，再勾
      稽告訴人癸○○所自承：係其告知傷者壬○○被告是尚鴻冷凍公司的人；「（
      問：怎麼知道丑○○車上有尚鴻的名片？）我坐他的車子，名片就放在駕駛座
      旁的置物箱處」等情（見原審卷第一四一、一四二頁），足見被告丑○○所稱
      於前往亞東醫院探視壬○○途中，於車上告訴人癸○○跟伊談及賠償金額乙事
      ，應非虛言。
  ２、次參被告蔣孝件與壬○○間之車禍肇事案件，雖係民眾蔡昕芮於十四時十一分
      最先撥打電話報警，惟並未具體指出肇事者，係被告丑○○於警員抵達現場後
      ，主動向警員告知，有卷附臺北縣警察局偵辦交通事故案件涉嫌人是否自首調
      查表所載：「本件係屬第一款：被告親自或委託人電話報警，並已報明肇事人
      姓名、地點，請警方前處理」等語在卷可考（見偵查卷第二十頁），又依法應
      否吊扣肇事駕駛人汽機車使用執照，並非案外第三人癸○○所能影響，再勾稽
      被告丑○○一再向第三人指稱其遭癸○○勒索等上情，足徵告訴人指稱，丑○○因伊向警方報案及叫救護車，害被告丑○○行照、駕照遭警方吊扣，即形成
      報復傷害動機，顯難遽信。衡情被告二人果意圖報復而共謀毆打告訴人，自無
      故意將車輛開至消防隊前，或於路人圍觀下全然不顧圍觀路人將出手阻止，或
      立即報警指證之可能，猶逕公然為之，及丑○○於車上出手傷害後，嗣復自行
      撥打電話報警之理？又據告訴人癸○○於原審所證稱：坐丑○○的車子大概一
      、二分鐘；（問：丑○○當時是否開自排車？）應該是自排車；（問：為何說
      應該是自排車？）如果要排檔，不可能一直打我，而且還是發財車，我不清楚
      是否是自排車等語（見原審卷第一四三、一四０頁），而被告丑○○所駕駛之
      冷凍小貨車係屬手排車，車廂空間狹小，亦有被告丑○○向本院提出之車輛照
      片乙幀，在卷可參（見本院卷第八四頁反面），而告訴人癸○○上車後，車輛
      係如附圖所示，自金城路車禍現場轉彎駛入立清街，再左轉駛入立德路，往前
      進入學府路，最終停於青雲路與學府路口之消防隊附近，在此短暫時間內，被
      告丑○○既要駕駛控制車輛，轉彎二次，復與被告寅○○相互通話，而又以右
      手毆擊告訴人癸○○頭部，顯難採信，茍被告丑○○自始既意圖傷害報復，於
      成功誘騙告訴人癸○○上車，轉彎駛入立清街後，何不停於路旁，而於車上轉
      身以雙手揪住告訴人予以痛毆，豈不更易達成目的？卻反一手開車，一手歐擊
      告訴人，最後並將車子開往停於消防隊前？綜上，告訴人癸○○之指訴非但前
      後不合，亦諸多違於常情之處，尚難憑採。
（四）並無積極證據足以證明告訴人癸○○之傷勢係被告丑○○與寅○○所造成：
  １、另雖告訴人癸○○所提出之亞東紀念醫院甲種診斷證明書所載之傷害係「頭部
      外傷、雙膝、左腿挫傷、胸部挫傷、腹部鈍傷」等語，惟稽之告訴人癸○○於
      原審中經辯護人詰問時證稱：「（問：你說你有傷勢，如何造成？）：：：他
      哥哥從那一輛車下來，將我拉下車，拉到士林看守所圍牆邊，打我的頭、臉、
      眼睛、身體、腳，二個人打我一個人：：」等語（見原審卷一三八頁），於本
      院中卻又證稱：「雙眼角膜糜爛之傷害，是舊傷，因事後是我一直哭才造成的
      ：：」（見本院卷一九０頁），所證關於眼睛傷害部分，前後實屬不一，亦顯
      見非被告等所造成。
  ２、又據癸○○於原審中證述：「：：：小腿擦傷，是因為在拖下來打時，他們打
      在混亂中受傷」（見原審卷第一四０頁），於本院審判程序中證述：「：：丑
      ○○就一邊開車一邊打我，被告丑○○是左手開車，右手打我的頭頂及頭部左
      側有二、三拳，被告丑○○沒有打我身上：：」（見本院卷第一九二頁），而
      被告寅○○自車上將告訴人拖出，與被告丑○○共同毆打乙節，因寅○○到場
      時已有警員在場，爰屬不可能，業已詳述如前，是告訴人頭部以外之傷害，從
      何而來乃有可疑。且參：證人己○○○○○○於本院審判程序中證述：本案
      造成三處擦傷是一Ｘ一的小傷口；挫傷是皮下有傷、瘀青，都是很小的傷；癸○○住院期間，我有天天去看他，告訴人癸○○有主訴有頸部、頭部、全身的
      疼痛，同時有頭昏、嘔心等情形，我們也有檢查，才發現第一線醫師沒有檢查
      出來的擦傷、挫傷等語（見本院卷第一八七、一九０），及據警員庚○○於
      本院中證述：「當時告訴人癸○○是站著稱，被打、有人打他，當時告訴人癸○○的外表，我並沒有看到傷勢，（她）也沒有說那裡被打，衣服也沒有拉扯
      的跡象」，證人辛○○亦證述：「在我們送癸○○到醫院過程中，證人戊○○
      在車後照顧告訴人癸○○，證人戊○○並有問告訴人癸○○那裡不舒服，告訴
      人癸○○主訴說會嘔吐、頭昏，當時她服裝整齊並沒有被拉扯的樣子，也沒有
      明顯的外傷」、「我的救護紀錄表會紀錄告訴人癸○○的外傷與她的主訴，且
      護士也會要我們註明，我的救護紀錄表，護士有簽名交接，告訴人癸○○也有
      簽名在案，我的救護紀錄表並沒有顯示告訴人癸○○有外傷之標示」；證人戊○○則證稱：「陳述一樣」等語（見本院卷第一六０至一六二頁）；消防隊員
      子○○於原審亦結證稱：「（問：（告訴人）臉部、頭部有無受傷？）沒有明
      顯外傷」等語（見原審卷第一二八頁），並有告訴人簽名之臺北縣政府消防局
      救護紀錄表在卷可佐；及據卷附亞東紀念醫院護理紀錄單所示，告訴人確實
      曾有不假外出之紀錄（見本院卷第五七至五九頁），然告訴人於本院審理時初
      竟刻意隱瞞，而稱：「我有住醫院四、五天才出院的，住院期間我都沒有離開
      過醫院」等語，嗣經審判長提示上開紀錄單後，始改稱：「不可能，（後又改
      稱）我有向護士請假，但護士、醫生不准，我是去教會作禮拜或剛好外出吃飯
      」等情（見本院九十三年八月二十日審判筆錄），相互勾稽以觀，告訴人頭部
      以外之傷害，亦難遽認確係被告二人毆打所造成。
  ３、至有關頭部是否遭毆打有腦震盪乙節，雖經告訴人癸○○迭次主訴嘔吐、頭昏
      等狀，而有醫療人員開具藥物之投藥紀錄，惟證人己○○○○○○於本院審判
      程序中乃明確證述：「告訴人癸○○說她有腦震盪，故在急診室也有做斷層掃
      瞄，並沒有頭部外傷內出血之情形」、「腦震盪並沒有藥醫，係針對腦震盪的
      症狀投藥，腦震盪的主要症狀有嘔吐、嘔心、頭暈、頭痛、記憶力受損等現象
      ，庭呈告訴人癸○○的病例，在告訴人癸○○在急診、複檢的時候，都有針對
      腦震盪症狀投藥資料記載，在急診室有開「ＫＥＴＯ」藥方，是屬於治療頭昏
      的藥物，在住院期間，我有開「ＳＣＡＮＯＬ」、「ＣＥＰＨＡＤＯＬ」是屬
      於治療頭痛的藥方」等語（見本院卷第一八八、一八九頁），可見經精確之儀
      器斷層掃瞄，均未發見告訴人有頭部外傷或內出血之情形，而相關之投藥紀錄
      係依告訴人之主訴嘔吐、頭昏，而開給的，以減輕其痛楚。是此部分頭部傷害
      是否確係存在，實有疑義，參以前述（三）所論被告丑○○有無於搭載告訴人
      前往亞東醫院駛至立清街左轉進入立德路毆打告訴人癸○○頭部成傷乙節之結
      論，則該診斷證明書所載尚不足為不利被告之認定。
伍、綜上所述，告訴人癸○○之指訴既有明顯瑕疵，且與卷證紀錄暨證人所證情節不
    符，部分復違於常情，則其所指訴在客觀上既尚未達於通常一般人均不致有所懷
    疑，而得確信被告有犯罪事實之程度，則本件尚難僅告訴人單一之指訴及其提出
    之診斷證明書，即遽為不利被告之認定。此外，復查無其他任何積極證據，足資
    證明被告有何傷害告訴人癸○○之犯行，既不能證明被告犯罪，原審為被告二人
    無罪之諭知，經核並無違誤。檢察官循告訴人請求上訴意旨以前開理由指摘原判
    決不當，為無理由，應予駁回。
據上論斷，應依刑事訴訟法第三百六十八條，判決如主文。
本案經檢察官呂丁旺到庭執行職務。
中      華      民      國    九十三    年     十一     月    二十八    日
                              臺灣高等法院刑事第十庭
                                  審判長法  官  溫  耀  源
                                        法  官  周  政  達
                                        法  官  邱  同  印
右正本證明與原本無異。
不得上訴。
                                        書記官  莊  昭  樹
中      華      民      國    九十三    年     十一     月    二十八    日
